【裁判字號】    97,審重訴,212
【裁判日期】    980615
【裁判案由】    侵權行為損害賠償
【裁判全文】
臺灣臺北地方法院民事裁定           97年度審重訴字第212號
原      告  有祥興興業股份有限公司
法定代理人  丙○○
訴訟代理人  丁榮聰律師
被      告  甲○○○
訴訟代理人  張和怡律師
上列當事人間請求侵權行為損害賠償事件，本院裁定如下：
    主  文
原告之訴及假執行之聲請均駁回。
訴訟費用由原告負擔。
    理  由
一按因犯罪而受損害之人，於刑事訴訟程序得附帶提起民事訴訟
  ，對於被告及依民法負賠償責任之人，請求回復其損害，刑事
  訴訟法第487條第1項定有明文，惟該條項所稱之依民法負賠償
  責任之人，係指該刑事案件中依民法規定應負賠償責任之人而
  言。故附帶民事訴訟之原告所主張之共同加害人，必以在刑事
  訴訟程序中經認定係共同侵權行為之人，始得謂為依民法負賠
  償責任之人，否則對之提起附帶民事訴訟，自難謂為合法。又
  刑事庭移送民事庭之附帶民事訴訟，僅移送後之訴訟程序應適
  用民事訴訟法，至移送前之訴訟行為是否合法，仍應依刑事訴
  訟法決定之。移送民事庭之附帶民事訴訟於移送前提起時，不
  備刑事訴訟法之合法要件，即屬民事訴訟法第249條第1 項第6
  款所謂之起訴不備其他要件，應以裁定駁回之，最高法院著有
  95年台抗字第366 號裁定、52年台上字第3055號判例、44年台
  抗字第4號判例可資參照。
二經查：
  (一)原告於本院刑事庭96年度易字第2909號詐欺案件繫屬中提起
    附帶民事訴訟，主張因被告甲○○○、乙○○詐欺等犯罪行
    為，致其受有損害，爰依法請求被告甲○○○、乙○○連帶
    賠償日幣53,834,000元，並願供擔保聲請宣告假執行。本院
    刑事庭嗣於該案審結後，依刑事訴訟法第504條第1項前段規
    定，將該附帶民事訴訟以97年度附民字第374 號裁定移送本
    庭審理。
  (二)惟前開刑事判決認定所有犯罪事實，均係乙○○個人所為，
    被告甲○○○非該刑事案件之被告，亦未在刑事訴訟程序中
    經認定係共同侵權行為之人，此觀該刑事判決書之記載即明
    （見本院卷第3 頁背面、第64頁背面）。揆諸首揭說明，自
    難謂被告甲○○○為依民法負賠償責任之人，原告即不得對
    其提起附帶民事訴訟。刑事庭誤以裁定將該訴移送於本庭，
    本庭仍應以起訴不合法，裁定駁回原告此部分訴訟。原告之
    訴既經駁回，其假執行之聲請即失所附麗，應併予駁回之。
三依民事訴訟法第249條第1項第6 款、第95條、第78條，裁定如
  主文。
中    華    民    國    98    年    6     月    15    日
                  民事第六庭    法  官  陳婷玉
以上正本係照原本作成
如不服本裁定應於送達後10日內向本院提出抗告狀，並繳納抗告
費新臺幣1,000元
中    華    民    國    98    年    6     月    15    日
                                書記官  曾靖雯


司法院資訊處製作；財團法人民間司法改革基金會備份。
